---
title: "final2"
output: html_document
---



```{r, eval=FALSE}
install.packages("ggplot2") 


library(ggplot2) 


``` 
Міжнародний музичний конкурс "Євробачення", проходить щорічно з 1953 року. Він був створений для налагодження мирних і спокійних відносин між європейськими країнами в післявоєнний період. Зараз, незважаючи на негативні коментарі щодо політизованості конкурсу, мільйони глядачів з усього світу стежать як представники більш ніж 40 країн борються за перемогу.
У цьому графіку я хотіла показати не тільки, коли якась країна перемогла, але і певні часові закономірності. Наприклад, що в різні часові епохи певні країни проявляли себе особливо добре (Наприклад, Люксембург і Франція були в лідерах протягом перших десетелетій конкурсу, але не отримували призових місць в останні 30 років).
Ще однією цікавою особливістю графіка виявилося поділ за мовами - можна добре побачити що до 90-х більшість перемогли пісень були виконані на державних мовах країн переможців, після 90-х же прівалірюющее большество пісень-переможців стали англомовними.


```{r}
ggplot(Eurovision11) +
      geom_linerange(aes(x=Winner, 
                         ymin=victories, 
                         ymax=following, 
                         color=Language),
                     size=4) +
      coord_flip()+
      scale_color_brewer(type="qual")+
   scale_color_manual(values = c("darkorchid3","aquamarine4", "chocolate2","darkgoldenrod1","blue3","darkred","deeppink3","mediumorchid","olivedrab3","maroon","pink3","steelblue","wheat4","slategray4"))+
      xlab("Winner")+
      ylab("Year")+
      guides(color=guide_legend(title="Language"))+
      theme_bw()+
  theme(text = element_text( size=10 ))
```